【裁判字號】    98,上訴,3159
【裁判日期】    980908
【裁判案由】    毒品危害防制條例
【裁判全文】
臺灣高等法院刑事判決                98年度上訴字第3159號
上  訴  人
即  被  告  甲○○
上列上訴人因違反毒品危害防制條例案件，不服台灣桃園地方法
院九十八年度審訴字第一二五九號，中華民國九十八年六月二十
六日第一審判決（起訴案號：台灣桃園地方法院檢察署九十八年
度毒偵字第一三四九號），提起上訴，本院判決如下：
    主  文
上訴駁回。
    事  實
一、甲○○前於民國八十九年間因施用毒品案件，經台灣桃園地
    方法院以八十九年度毒聲字第七三三號裁定送觀察、勒戒後
    ，認有繼續施用毒品之傾向，再經台灣桃園地方法院以八十
    九年度毒聲字第一四四六號裁定令入戒治處所施以強制戒治
    ，因其戒治成效經評定為合格，復經台灣桃園地方法院以八
    十九年度毒聲字第四七五四號裁定停止戒治，且於八十九年
    八月五日停止戒治出所，並付保護管束，嗣經台灣桃園地方
    法院以八十九年度毒聲字第七七０四號裁定撤銷停止戒治，
    並令入戒治處所施以強制戒治，而於九十年八月二十七日強
    制戒治期滿執行完畢，此次施用毒品犯行，並經臺灣桃園地
    方法院檢察署檢察官以九十年度戒偵字第一一二三號為不起
    訴處分確定；於九十一年間（即前開強制戒治執行完畢後五
    年內）復因施用第一級毒品案件，經台灣桃園地方法院以九
    十二年度訴字第三六七號判決，判處有期徒刑七月確定；於
    九十五年間又因施用第一級毒品案件，經台灣桃園地方法院
    以九十六年度訴字第七六七號判決，判處有期徒刑八月確定
    後，再經台灣桃園地方法院以九十六年度聲減字第五五九八
    號裁定，減為有期徒刑四月確定，並於九十六年十二月二十
    日易科罰金執行完畢。詎其仍不知悛悔，復基於施用第一級
    毒品海洛因之犯意，於九十八年三月九日為警採尿時起往前
    回溯二十六小時內某時，在臺灣地區某不詳處所，以針筒注
    射之方式，施用第一級毒品海洛因一次。嗣於九十八年三月
    九日下午三時十分許，在桃園縣桃園市○○路與愛一街路口
    為警查獲，並扣得供其施用所持有之第一級毒品海洛因一包
    （驗餘毛重零點三五公克）。
二、案經桃園縣政府警察局桃園分局報請臺灣桃園地方法院檢察
    署檢察官偵查起訴。
    理  由
壹、程序方面：
    按被告以外之人於審判外之言詞或書面陳述，除法律有規定
    者外，不得作為證據；又被告以外之人於審判外之陳述，雖
    不符合同法第一百五十九條之一至第一百五十九條之四之規
    定，但經當事人於審判程序同意作為證據，法院審酌該言詞
    陳述或書面陳述作成時之情況，認為適當者，亦得為證據。
    當事人、代理人或辯護人於法院調查證據時，知有第一百五
    十九條第一項不得為證據之情形，而未於言詞辯論終結前聲
    明異議者，視為有前項之同意，刑事訴訟法第一百五十九條
    第一項及第一百五十九條之五分別定有明文。本判決下列所
    引用之各該被告以外之人於審判外之陳述（包含書面陳述）
    ，雖屬傳聞證據，惟當事人於本院審判期日中表示同意作為
    證據方法而不予爭執，本院審酌上開證據資料製作時之情況
    ，尚無違法不當及證明力明顯過低之瑕疵，亦認為以之作為
    證據應屬適當。揆諸前開規定，爰依刑事訴訟法第一百五十
    九條之五規定，認前揭證據資料均有證據能力，先予敘明。
貳、實體方面：
一、上揭事實，迭據上訴人即被告甲○○於偵查、原審及本院審
    理時均坦承不諱（見偵卷第二五頁，原審卷第二七頁反面，
    本院卷第三六頁），且有桃園縣政府警察局桃園分局被採尿
    人尿液暨毒品真實姓名與編號對照表、臺灣檢驗科技股份有
    限公司濫用藥物檢驗報告、扣押物品目錄表、臺灣檢驗科技
    股份有限公司濫用藥物檢驗報告各一紙等在卷可佐（見偵卷
    第一四、二０、二八、三五頁）。是被告自白與事實相符，
    堪以採信。又被告有如事實欄一所載犯罪科刑及執行之紀錄
    ，此有臺灣高等法院被告前案紀錄表在卷可稽（見本院卷第
    一一至二二頁）。本件事證明確，被告犯行堪以認定，自應
    依法論科。
二、按海洛因係毒品危害防制條例第二條第二項第一款所規定之
    第一級毒品。核被告所為，係犯毒品危害防制條例第十條第
    一項之施用第一級毒品罪。被告施用第一級毒品海洛因前持
    有第一級毒品海洛因之低度行為，為施用之高度行為所吸收
    ，不另論罪。查被告有如事實欄一所載犯罪科刑及執行之紀
    錄，此有臺灣高等法院被告前案紀錄表在卷可稽（見本院卷
    第一一至二二頁），其受有期徒刑執行完畢後，五年內故意
    再犯本件最重本刑為有期徒刑以上之罪，為累犯，應依刑法
    第四十七條第一項規定加重其刑。
三、原審就被告犯行，適用上揭規定，並審酌被告前因施用毒品
    ，歷經觀察、勒戒及強制戒治程序，惟仍未能戒絕毒癮，復
    繼續沾染毒品惡習，再犯本件施用毒品罪，並參酌其施用第
    一級毒品行為對於自身危害程度非輕，且對社會風氣、治安
    亦有潛在之相當危害、其犯罪之動機、目的、手段，暨犯後
    坦承犯行，態度良好等一切情狀，量處有期徒刑十月，並諭
    知扣案之第一級毒品海洛因一包（驗餘毛重零點三五公克）
    ，屬於查獲之毒品，爰依毒品危害防制條例第十八條第一項
    前段之規定沒收銷燬之。核原審認事用法，並無不合，量刑
    亦屬允當。被告上訴以其正在接受美沙冬治療，原審應依毒
    品危害防制條例第二十一條規定，為不受理之判決云云為由
    ，指摘原審判決不當。惟被告於九十六年九月十七日開始至
    衛生署桃園療養院接受美沙冬治療，有被告所提之衛生署桃
    園療養院診斷證明書可佐（見本院卷第三０頁），而本件被
    告施用第一級毒品之時間，係九十八年三月九日為警採尿時
    起往前回溯二十六小時內某時，足見本件被告之施用毒品行
    為，係伊在治療後所為之行為，自不合於毒品危害防制條例
    第二十一條規定，是被告上訴自無理由，應予駁回。
據上論斷，應依刑事訴訟法第三百六十八條，判決如主文。
本案經檢察官曾俊哲到庭執行職務。
中    華    民    國    98    年    9     月    8    日
                  刑事第十七庭  審判長法  官 趙功恆
                                      法  官 陳世宗
                                      法  官 陳憲裕
以上正本證明與原本無異。
如不服本判決，應於收受送達後10日內向本院提出上訴書狀，其
未敘述上訴之理由者並得於提起上訴後10日內向本院補提理由書
（均須按他造當事人之人數附繕本）「切勿逕送上級法院」。
                                      書記官 張玉如
中    華    民    國    98    年    9     月    8    日
附錄：本案論罪科刑法條全文
毒品危害防制條例第十條：
施用第一級毒品者，處 6 月以上 5 年以下有期徒刑。
施用第二級毒品者，處 3 年以下有期徒刑。


司法院資訊處製作；財團法人民間司法改革基金會備份。
